

Moja droga zawodowa przez niespełna 10 lat związana była z HR. Jednak odnajdując w sobie **analityczne zacięcie** i poznając świat IT w toku swojej pracy, podjęłam decyzję o zmianie branży i rozwoju w kierunku **technologii webowych**.

Programowania uczę się **samodzielnie od roku**, a przez ostatnie pół roku - przy wsparciu szkoły **Coders Lab**. Oprócz zadań i projektów warsztatowych, miałam okazję realizować pojedyncze zlecenia (komponenty React) przy budowie większej aplikacji internetowej.

Pisanie kodu, szukanie optymalnych rozwiązań, a nawet debugowanie dają mi ogromną satysfakcję. Jestem przygotowana do ciągłej i intensywnej nauki.



## Edukacja

05.2017 -12.2017 Coders Lab

Kurs programowania 'JavaScript developer: React'

240h zajęć stacjonarnych

10.2003 -06.2008 Katolicki Uniwersytet Lubelski

Psychologia - studia magisterskie



### Doświadczenie

11.2015 -12.2017 Cyfrowy Polsat / Polkomtel

**HR Biznes Partner** 

Wsparcie kadry dyrektorskiej i kierowniczej w obszarach związanych z zarządzaniem pracownikami (np. potrzeby rekrutacyjne, rozwój pracowników, ocena, budżet HR, sytuacje konfliktowe itp.).

09.2011 -

11.2015

Cyfrowy Polsat

Specjalista ds. Rekrutacji, Szkoleń i Rozwoju

04.2009 -

**Grupa Handlowa Emperia** 

09.2011

Specjalista ds. Rekrutacji i Rozwoju

07.2008 -01.2009 Adecco

Specjalista ds. Rekrutacji Międzynarodowych



## **Projekty**

- https://mpawlowska.github.io/brewer-app/ aplikacja dla piwowarów domowych do przechowywania danych na temat warek; zbudowana w React, wykorzystuje React-router, Semantic UI React oraz Firebase (do obsługi danych i plików); cały czas rozwijana
- https://mpawlowska.github.io/Sit\_on\_chair\_template/ szablon strony
  zbudowany w HTML i CSS, w ramach warsztatów Coders Lab





## Dane osobowe

### Miejsce zamieszkania

Warszawa

#### **Telefon**

600 954 383

#### E-mail

mag.pawloowska@gmail.com

#### Data urodzenia

05/11/1984

#### **GitHub**

github.com/mpawlowska



# Umiejętności IT

HTML, CSS, Sass, RWD

JavaScript (w tym ES6), jQuery (w tym AJAX)

React

Gulp, Git, Webpack

Firebase (Database & Storage)



## Języki obce

angielski - poziom zaawansowany(C1) Certificate in Advanced English